# 超额亏损长期股权投资权益法下的会计处理

提问人：Ryan_q 时间：2021-07-28 08:05:05
@chenyiwei,陈版主：
公司对联营企业投资，联营企业当期发生了资本公积减少，净利润亏损等影响净资产事项且时间均发生在资产负债表日，此时先冲减资本公积还是先冲减投资收益？
先冲减资本公积可以让长期股权投资变成 0 ，先冲减投资收益也能让长期股权投资变成 0 。
请教陈版主，应该如何考虑该问题？

回答人：chenyiwei
对此类事项，一般需要确定资本公积减少等“其他权益变动”事项的发生日期，然后按照时间顺序处理。例如，确定某个其他权益变动事项发生在 4月，则首先确认在被投资企业的 1 ～ 3 月损益中所占的份额，再确认在该项其他权益变动中所占的份额，再确认在 4 ～ 12 月净利润中所占的份额。即按照相关交易和事项发生的先后顺序。在这一过程中，如果到某一环节已经将长期股权投资账面价值冲减为零的，则后续环节的内容就不再确认，而是作为表外超额亏损备查。

提问人：Ryan_q 时间：2021-07-30 08:05:05
@chenyiwei，陈版主感谢您的回复，如你所述，如果资本公积发生在 4 月份当月总会出现与损益重叠时，此时1-3月份先冲损益，那么： 4 月份当月先冲资本公积还是先冲 4 月份的损益
这个选择上有更明确的说法吗？谢谢陈版主解答！

回答人：chenyiwei
没有明确规定。具体的选择可能会考虑 4 月是盈利还是亏损。